臺灣嘉義地方法院民事裁定
111年度聲字第16號
聲  請  人  
即  原  告  廖黃完良
                      居嘉義市○區○○路000號（指定送      達）
相  對  人  
即  被  告  林昱成  
上列當事人聲請停止執行事件，本院裁定如下：
    主  文
聲請人為相對人供擔保新臺幣參拾陸萬捌仟參佰參拾參元後，本
院一一０年度司執字第四三六八七號拍賣抵押物事件之強制執行
程序，於本院一一一年度訴字第九號塗銷抵押權登記事件判決確
定、和解或撤回起訴前應暫予停止。
    理  由
一、聲請意旨略以：聲請人與相對人間之塗銷抵押權登記事件，
    因聲請人業已具狀向本院民事庭起訴在案。為此聲請人聲請
　  准裁定本院110年度司執字第43687號執行事件，於本院110
    年度司執字第43687號塗銷抵押權事件判決確定、和解或撤
    回起訴前，應予停指止執行等語。
二、按有回復原狀之聲請，或提起再審或異議之訴，或對於和解
    為繼續審判之請求，或提起宣告調解無效之訴、撤銷調解之
    訴，或對於許可強制執行之裁定提起抗告時，法院因必要情
    形或依聲請定相當並確實之擔保，得為停止強制執行之裁定
    ，強制執行法第18條第2項定有明文。依此規定，只須當事
    人提起異議之訴，在該異議之訴確定前，法院如認有必要，
    得依職權為停止執行之裁定；其在當事人願供擔保，聲請停
    止強制執行時，法院亦非不得依其聲請，定相當並確實之擔
    保，為停止強制執行之裁定，至該異議之訴實體上有無理由
    ，則非法院於裁定停止強制執行時應予審酌之事項（最高法
    院93年度台抗字第723 號裁定意旨參照）。又法院依強制執
    行法第18條第2 定擔保金額而准許停止強制執行之裁定者，
    該項擔保係備供債權人因停止執行所受損害之賠償，其數額
    應依標的物停止執行後，債權人未能即時受償或利用該標的
    物所受之損害額，或其因另供擔保強制執行所受之損害額定
    之，非以標的物之價值或其債權額為依據。
三、經查：
㈠、相對人前持本院110年度司拍字第81號抵押物拍賣確定裁定暨
    對聲請人為強制執行，聲請執行聲請人所有坐落嘉義市○○○○
    段0地號土地及同段000建號建物（下合稱系爭不動產），經
    本院以110年度司執字第43687號給付借款執行事件受理在案
    ，其執行程序尚未終結。聲請人主張系爭不動產上之4筆抵
    押權，聲請人主張該4筆抵押權所擔保之2筆消費借貸之債權
    契約相對人未給付借款不成立，抵押權設定之物權契約未經
    其用印等情亦不成立，並經本院以111年度訴字第9號受理等
    情，業經本院調取上開卷宗查明無訛。雖聲請人並未陳明若
    不停止執行有何難於回復之損害，然前開強制執行程序如不
    停止執行，縱聲請人所提上開塗銷抵押權設定登記事件獲致
    勝訴判決，亦將致聲請人受有難於回復損害，故確有停止執
    行之必要。是聲請人聲請於上開塗銷抵押權設定之訴判決確
    定、和解或撤回起訴前，上開執行事件之強制執行程序應暫
    予停止，核與強制執行法第18條第2 項規定之要件相符，應
    予准許。
㈡、本院審酌准予停止執行所供擔保金額係備供債權人因停止執
    行所受損害之賠償。查本件相對人聲請執行之債權總額為若
    相對人確有前開債權所得受償之金額，即新臺幣（下同）17
    0萬元，是基於停止執行有其時效性，故本件聲請人聲請停
    止執行，可能導致相對人未能即時受償之損害為其執行可得
    受償金額170萬元。又參諸民法第203條之規定，則相對人因
    停止執行所受之損害，為其未能即時受償上開款項之利息損
    害。復參酌本件債務人異議之訴因其標的之金額或價額已逾
    150萬元，依法乃屬得上訴第三審之事件，準諸司法院頒佈
    之各級法院辦案期限實施要點，民事通常程序第一審審判案
    件應於收案之日起1年4個月內終結，第二審為2年，第三審
    則為1年，推估本案訴訟事件判決確定所需時間約為4年4個
    月，按法定利率週年5％計算，相對人因停止執行可能遭受之
    損害額約為36萬8,333元【計算式：170萬×5 ％×（4+ 4/12 
    ）＝36萬8,333元，元以下四捨五入】。是本院認相對人因系
    爭執行事件執行程序之停止所可能受之損害，而應由聲請人
    供擔保之數額，以36萬8,333元為適當，爰酌定聲請人應供
    擔保之金額如主文所示。
四、依強制執行法第18條第2 項，裁定如主文。
中　　華　　民　　國　　111 　年　　1 　　月　　18　　日
                  民事第一庭  法  官  唐一强
以上正本係照原本作成。
如對本裁定抗告須於裁定送達後10日內向本院提出抗告狀。
中　　華　　民　　國　　111 　年　　1 　　月　　18　　日
                              書記官  黃妍爾